【裁判字號】    96,交聲,1463
【裁判日期】    970229
【裁判案由】    交管條例聲異
【裁判全文】
臺灣板橋地方法院交通裁定            96年度交聲字第1459號
原處分機關  臺北市交通事件裁決所
異  議  人  甲○○
即受處分人
                      樓
上列異議人因違反道路交通管理處罰條例案件，對於臺北市交通
事件裁決所民國96年8 月31日所為如附表裁決書字號所示之裁決
處分，聲明異議，本院裁定如下：
    主  文
異議均駁回。
    理  由
一、原處分意旨略以：異議人即受處分人甲○○於如附表所示之
    時間，將其所有車號688-CD號自用小客車，停放於如附表所
    示之道路收費停車處所，嗣經主管機關書面催繳，均未依規
    定繳費之違規行為，經催繳仍未繳費，原處分機關以有「在
    道路收費停車處所停車經催繳不依規定繳費」之違規事實分
    別開單掣發，並經原處分機關依道路交通管理處罰條例第56
    條第2 項之規定裁處分別罰鍰新臺幣（下同）300元。
二、聲明異議意旨略以：異議人並未收到催繳單，就直接收到臺
    北市交通事件裁決所違反道路交通管理事件裁決書，為此聲
    明異議云云。
三、按汽車駕駛人在道路收費停車處所停車，未依規定繳費，主
    管機關應書面通知駕駛人於7 日內補繳，並收取必要之工本
    費用，逾期再不繳納，處300 元罰鍰，道路交通管理處罰條
    例第56條第2 項定有明文。復按處理違反道路交通管理事件
    ，有關文書送達之程序，依行政程序法之規定，違反道路交
    通管理事件統一裁罰基準及處理細則第5 條定有明文。又送
    達，於應受送達人之住居所、事務所或營業所為之；於應送
    達處所不獲會晤應受送達人時，得將文書付與有辨別事理能
    力之同居人、受僱人或應送達處所之接收郵件人員；應受送
    達人或其同居人、受僱人、接收郵件人員無正當理由拒絕收
    領文書時，得將文書留置於應送達處所，以為送達；送達，
    不能依前二條規定為之者，得將文書寄存送達地之地方自治
    或警察機關，並作送達通知書兩份，一份黏貼於應受送達人
    住居所、事務所、營業所或其就業處所門首，另一份交由鄰
    居轉交或置於該送達處所信箱或其他適當位置，以為送達。
    前項情形，由郵政機關為送達者，得將文書寄存於送達地之
    郵政機關，行政程序法第72條第1 項前段、第73條第1 項、
    第3 項、第74條第1 項、第2 項分別定有明文。
四、經查，異議人即受處分人陳詩裡並不否認有於上述時、地將
    車號688-CD號自用小客車停放在道路收費停車處之事實，其
    雖辯稱並未收到裁決書云云，惟本件主管機關即臺北縣政府
    業於96年5 月10日以北府交營字第0960307642號函告知異議
    人至臺北縣三重停車管理場補繳，又於96年5 月21日及同年
    月28日以雙掛號寄送催繳通知單，並已完成書面通知送達程
    序，業經臺北縣政府以96年7 月24日北府交營字第09604825
    04號函敘明在卷屬實，且經本院向臺北縣政府調閱上開雙掛
    號送達證書之回證影本，亦顯示臺北縣政府確於(一)96年5 月
    21日，對異議人之住所「臺北市○○區○○街45巷17號」，
    以雙掛號寄送「北縣路停補繳單字第Ｚ000000000000000號」
    停車費補繳通知單，於96年5 月24日送達上址，因未獲會晤
    本人亦無受領文書之同居人、受僱人或接收郵件人員，遂依
    行政文書寄存送達之規定寄存於臺北杭南郵局（即臺北84支
    局），並依規定製作送達通知書一式兩份，一份黏貼於應受
    送達人門首，另一份置於受送達處所信箱或適當位置，以為
    送達；(二)另於96年5 月28日對異議人之住所「臺北市○○區
    ○○街45巷17號」，以雙掛號寄送「北縣路停補繳單字第Ｚ0
    00000000000000號」停車費補繳通知單，於96年5 月29日送
    達上址，並由異議人之同居人李毓珊蓋章收受。足證主管機
    關已依法律規定完成書面通知異議人補繳停車費之程序，異
    議人實難以其本人未收到停車繳費催繳之書面通知為由主張
    免罰。
四、綜上所述，本件事證已臻明確，異議人違規行為堪以認定，
    其確有上揭在道路收費停車處所停車未依規定繳費，經主管
    機關書面通知駕駛人於7 日內補繳，逾期不繳之違規行為，
    原處分機關依道路交通管理處罰條例第56條第2 項及違反道
    路交通管理事件統一裁罰基準表之規定，裁處受處分人罰鍰
    各300元共計4,200元，核無違誤，本件聲明異議為無理由，
    應予駁回。
五、依道路交通管理處罰條例第87條第2 項、道路交通案件處理
    辦法第19條，裁定如主文。
中    華    民    國    97    年    2     月    29    日
                      交通法庭  法  官  汪怡君
上列正本證明與原本無異。
如不服本裁定，應於裁定送達後五日內敘明抗告理由，向本院提
出抗告狀。
                                書記官  李郁禎
中    華    民    國    97    年    2     月    29    日
附表：
┌──┬──────┬─────────┬───────┬──────┐
│編號│  違規時間  │  違  規  地  點  │  裁決書字號  │ 裁決書日期 │
├──┼──────┼─────────┼───────┼──────┤
│ 1  │96年4 月2 日│臺北縣三重市○○路│北市裁二字第22│96年8 月31日│
│    │7 時38分    │                  │-CNP604854號  │            │
├──┼──────┼─────────┼───────┼──────┤
│ 2  │96年4 月2 日│臺北縣三重市○○路│北市裁二字第22│96年8 月31日│
│    │16時39分    │                  │-CNP604855號  │            │
├──┼──────┼─────────┼───────┼──────┤
│ 3  │96年4 月2 日│臺北縣三重市○○路│北市裁二字第22│96年8 月31日│
│    │20時36分    │                  │-CNP604856號  │            │
├──┼──────┼─────────┼───────┼──────┤
│ 4  │96年4 月3 日│臺北縣三重市○○路│北市裁二字第22│96年8 月31日│
│    │7 時19分    │                  │-CNP605239號  │            │
├──┼──────┼─────────┼───────┼──────┤
│ 5  │96年4 月3 日│臺北縣三重市○○路│北市裁二字第22│96年8 月31日│
│    │20時36分    │                  │-CNP605240號  │            │
├──┼──────┼─────────┼───────┼──────┤
│ 6  │96年4 月4 日│臺北縣三重市○○路│北市裁二字第22│96年8 月31日│
│    │7 時14分    │                  │-CNP605538號  │            │
├──┼──────┼─────────┼───────┼──────┤
│ 7  │96年4 月9 日│臺北縣三重市○○路│北市裁二字第22│96年8 月31日│
│    │12時34分    │                  │-CNP605814號  │            │
├──┼──────┼─────────┼───────┼──────┤
│ 8  │96年4 月10日│臺北縣三重市○○路│北市裁二字第22│96年8月31日 │
│    │8 時28分    │                  │-CNP606136號  │            │
├──┼──────┼─────────┼───────┼──────┤
│ 9  │96年4 月10日│臺北縣三重市○○路│北市裁二字第22│96年8 月31日│
│    │18時48分    │                  │-CNP606137號  │            │
├──┼──────┼─────────┼───────┼──────┤
│ 10 │96年4 月10日│臺北縣三重市○○路│北市裁二字第22│96年8 月31日│
│    │21時24分    │                  │-CNP606138號  │            │
├──┼──────┼─────────┼───────┼──────┤
│ 11 │96年4 月11日│臺北縣三重市○○路│北市裁二字第22│96年8 月31日│
│    │7 時32分    │                  │-CNP606450號  │            │
├──┼──────┼─────────┼───────┼──────┤
│ 12 │96年4 月12日│臺北縣三重市○○路│北市裁二字第22│96年8 月31日│
│    │7 時38分    │                  │-CNP606730號  │            │
├──┼──────┼─────────┼───────┼──────┤
│ 13 │96年4 月13日│臺北縣三重市○○路│北市裁二字第22│96年8 月31日│
│    │7 時32分    │                  │-CNP606975號  │            │
├──┼──────┼─────────┼───────┼──────┤
│ 14 │96年4 月14日│臺北縣三重市○○路│北市裁二字第22│96年8 月31日│
│    │8 時3 分    │                  │-CNP607247號  │            │
└──┴──────┴─────────┴───────┴──────┘


司法院資訊處製作；財團法人民間司法改革基金會備份。
